# 有集团合并外的股权的情况下的抵消

提问人：jangyanbo 时间：2020-06-23 08:05:03
陈老师好！
1 、甲公司作为最终控制方，其下边分别有A公司、B公司、C公司三家子公司，A公司及B公司和甲集团外的股东乙共同投资成立 2018 年 1 月 2 日共同出资新设成立D公司，并约定按照实缴比例享有权益及损益。 C公司 2021 年购买了A公司持有的D公司形成同一控制企业合并。购买了A公司持有的75%的股权及 B公司持有的5%的股权。 B公司剩余对D公司的股权为1.25%.
2018 年-2020年出资情况如下： 2018 年A公司出资 20 、B公司出资 5 、乙出资 10 ，占有实收资本的比例分别为A：
57.14、B：14.29、乙：28.57。 2019 年度A公司出资 20 、乙公司出资 5 ，占有实收资本的比例分别为A：66.67、B：
8.33、乙：25%。 2020 年A公司出资 20 ，占有实收资本的比例分别为A： 75 ，B公司6.25，乙：18.75!
我的问题是C公司再合并日抵消追溯前期合并报表时， 2018 年的少数股东权益比例是否分别为 2018 年=5%+28.57， 2019 年5%+25%， 2020 年为5%+18.75的比例进行计算，对于少数股东损益的计算=5%的D公司的当期净利润+乙公司因注资影响持股比例注资前及注资后持有比例不一致的情况分段计算。因为 2018 年度视同的5%的集团合并范围内的比例也会因 2019 年度及 2020 年度的注资影响导致5%的持股比例进行变动。假如 2018 年度的持股比例5%的集团内少数股权，在 2019 年度的时候因注资的影响下降为2.92， 2020 年因注资影响下降为2.19的情况下。这种时候的少数股东权益的计算比例 2018 年度=5%+28.57， 2019 年2.92%+18.75%， 2020 年=2.19%+18.75%,请问陈老师这两种方式哪个是符合准则要求的计算比例呢！
还是按照少数股东权益比例 2018 年度5%+28.57%，

回答人：chenyiwei
可以如你所理解，在C的合并报表层面需基于最终控制方的视角，对最终控制方在被合并方中所占权益比例的变动所导致的权益性交易“下推”到合并方C的合并报表中。少数股东损益以股权比例发生变动之日为界分段计算。